【裁判字號】    98,訴,910
【裁判日期】    980729
【裁判案由】    違反毒品危害防制條例
【裁判全文】
臺灣臺南地方法院刑事判決              98年度訴字第910號
公  訴  人  臺灣臺南地方法院檢察署檢察官
被      告  乙○○
上列被告因違反毒品危害防制條例案件，經檢察官提起公訴（98
年度毒偵字第1032號），被告於準備程序期日就被訴事實為有罪
陳述，本院合議庭裁定由受命法官獨任進行簡式審判程序，判決
如下：
    主  文
乙○○施用第一級毒品，累犯，處有期徒刑玖月，扣案如附表一
編號1、2、3、4所示之第一級毒品海洛因共玖包（驗後淨重合計
為捌點貳肆公克）均沒收銷燬之，如附表二編號1、2、3、4所示
之物均沒收；又施用第二級毒品，累犯，處有期徒刑參月，扣案
如附表一編號5、6所示之第二級毒品安非他命貳包（分別為驗後
淨重零點零肆公克、毛重壹點柒公克）均沒收銷燬之，如附表二
編號5所示之物沒收。應執行有期徒刑拾壹月，扣案如附表一所
示之毒品均沒收銷燬，如附表二所示之物均沒收。
    事實及理由
一、犯罪事實：乙○○前因施用毒品案件，經送勒戒處所觀察、
    勒戒後，認有繼續施用毒品之傾向，經本院以93年毒聲字第
    543號裁定令入戒治處所強制戒治，並於民國（下同）94年2
    月15日停止戒治併付保護管束，嗣於94年6月29日執行完畢
    ，並經臺灣臺南地方法院檢察署檢察官以94年戒毒偵字第80
    號為不起訴處分。又因施用第1級毒品案件，經本院以97年
    度訴字第537號判處有期徒刑5月確定，並於97年7月23日易
    科罰金執行完畢。詎猶不知悔改，5年內復基於施用第1級、
    第2級毒品之犯意，於98年5月6日7時許，在臺南縣永康市○
    ○街136巷6號8樓之4（其男友陳東雄之住處），以注射方式
    施用第1級毒品海洛因1次；另於98年5月6日14時14分回溯96
    小時內，在前揭處所，以將甲基安非他命放入吸食容內，再
    用火燒烤吸食煙霧之方式，施用第2級毒品甲基安非他命1次
    。嗣於98年5月6日10時5分許，經警於前揭處所緝捕遭通緝
    之陳東雄並持搜索票同時實施搜索，扣得第1級毒品海洛因9
    包（驗後淨重合計為8.24公克）、第2級毒品甲基安非他命2
    包（分別為驗後淨重0.04公克、毛重1.7公克）、注射針筒4
    支、安非他命吸食器1組（含燈泡1個）、塑膠束帶1條、分
    裝匙4支、海洛因殘渣袋25個等物，並經其同意採尿送驗，
    結果呈甲基安非他命及可代因、嗎啡陽性反應，而悉上情。
    案經臺南市警察局報告臺灣臺南地方法院檢察署檢察官偵查
    起訴。
二、本件係經被告乙○○於準備程序為有罪之表示，而經本院合
    議庭裁定由受命法官獨任以簡式審判程序加以審理，依刑事
    訴訟法第273條之2、第159條第2項之規定，不適用傳聞法則
    有關限制證據能力之相關規定；並得依同法第310條之2準用
    第454條之規定製作略式判決書（僅記載「證據名稱」），
    合先敘明。
三、證據名稱：
(一)、被告乙○○於警詢、偵查、本院準備程序及審理時之自白。
(二)、卷附台南市警察局刑事警察大隊查獲涉嫌毒品危害防制條例
    案初步檢驗單、送驗尿液及年籍對照表（代號：G5-018）、
    長榮大學98年5月19日尿液檢驗確認報告。
(三)、扣案海洛因9包、甲基安非他命2包、注射針筒4支、安非他
    命吸食器1組（含燈泡1個）、塑膠束帶1條、分裝匙4支、海
    洛因殘渣袋25個。
(四)、卷附法務部調查局濫用藥物實驗室調科壹字第09823016510
    號鑑定書、台南市警察局刑事警察大隊搜索扣押筆錄各1紙
    。
(五)、卷附臺灣臺南地方法院檢察署刑案資料查註紀錄、全國施用
    毒品案件紀錄表、受觀察勒戒人毒品及前科紀錄簡列表、矯
    正簡表及台灣高等法院被告前案紀錄表各1份。
四、論罪：查海洛因屬毒品危害防制條例第2條第2項第1款所列
    之第1級毒品，甲基安非他命屬同法第2條第2項第2款所列之
    第2級毒品，故核被告所為，係犯毒品危害防制條例第10條
    第1項之施用第1級毒品罪及同條第2項之施用第2級毒品罪。
    其持有毒品之低度行為應為施用毒品之高度行為所吸收，不
    另論罪。被告所犯上開2罪間，犯意個別、行為互殊，應予
    分論併罰。被告有如犯罪事實欄所述之前科紀錄，有台灣高
    等法院被告前案紀錄表1份在卷可按，其於有期徒刑執行完
    畢後5年內故意再犯本件有期徒刑以上之罪，為累犯，應依
    刑法第47條第1項規定加重其刑。爰審酌被告前已有施用毒
    品前科，竟仍不知悔改而再施用，顯見其意志不堅，迄未能
    記取教訓，復參酌其所犯施用毒品行為係戕害自己身心健康
    ，尚未嚴重破壞社會秩序、侵害他人權益，及其犯罪後始終
    坦承犯行，尚有悔意，且自行至嘉南療養院報名服用美沙酮
    之替代療法療程，非無戒毒之意向等一切情狀，分別量處如
    主文所示之刑，並定其應執行之刑，以資懲儆。扣案之海洛
    因9包、甲基安非他命2包，分為第1級及第2級毒品，不問是
    否為被告所有，均應依毒品危害防制條例第18條第1項前段
    之規定沒收銷燬之。另扣案之注射針筒1支、安非他命吸食
    器1組（含燈泡1個）、塑膠束帶1條、分裝匙4支、內含海洛
    因之殘渣袋25個，係被告所有供其施用毒品之物，亦據被告
    供認在卷，均應依刑法第38條第1項第2款之規定宣告沒收。
    至扣案另3支注射針筒經被告供稱係另案被告陳東雄所有，
    並無證據足認為被告所有，亦非違禁物，爰不予宣告沒收。
五、依刑事訴訟法第299條第1項前段、第273條之1第1項、第310
    條之2、第454條第1項，毒品危害防制條例第10條第1項、第
    18條，刑法第11條前段、第47條第1項前段、第38條第1項第
    2 款，判決如主文。
本案經檢察官甲○○到庭執行職務。
中    華    民    國    98    年    7     月    29    日
                        刑事第十庭  法  官   高如宜
以上正本證明與原本無異。
如不服本判決應於收受本判決後10日內向本院提出上訴書狀，並
應敘述具體理由。如未敘述上訴理由者，應於上訴期間屆滿後20
日內向本院補提理由書狀（均須按他造當事人之人數附繕本）「
切勿逕送上級法院」。
                                    書記官   陳姿利
中    華    民    國    98    年    7     月    30    日
附錄本件論罪科刑法條：
毒品危害防制條例第10條
施用第一級毒品者，處6月以上5年以下有期徒刑。
施用第二級毒品者，處3年以下有期徒刑。
附表一:
┌──┬──────┬───────┬──┬───────┐
│編號│物品名稱    │原扣押物品目錄│數量│重量          │
│    │            │表編號        │    │              │
├──┼──────┼───────┼──┼───────┤
│ 1  │海洛因      │原編號2、3    │貳包│合計淨重7.09公│
│    │            │              │    │克            │
├──┼──────┼───────┼──┼───────┤
│ 2  │海洛因      │原編號5、6、9 │參個│合計淨重0.92公│
│    │            │              │    │克            │
├──┼──────┼───────┼──┼───────┤
│ 3  │海洛因      │原編號8、10，1│參包│合計淨重0.17公│
│    │            │包未編號，袋上│    │克            │
│    │            │標示0.3       │    │              │
├──┼──────┼───────┼──┼───────┤
│ 4  │海洛因      │原標號11      │壹包│淨重0.21公克  │
├──┼──────┼───────┼──┼───────┤
│ 5  │甲基安非他命│原標號19      │壹包│毛重1.7公克   │
├──┼──────┼───────┼──┼───────┤
│ 6  │甲基安非他命│原標號4       │壹包│淨重0.04公克  │
│    │            │              │    │              │
└──┴──────┴───────┴──┴───────┘
附表二:
┌──┬────────────┬────┐
│編號│物品名稱                │數量    │
├──┼────────────┼────┤
│ 1  │注射針筒                │壹支    │
├──┼────────────┼────┤
│ 2  │塑膠束帶                │壹條    │
├──┼────────────┼────┤
│ 3  │內含海洛因之殘渣袋      │貳拾伍個│
├──┼────────────┼────┤
│ 4  │分裝匙                  │肆支    │
├──┼────────────┼────┤
│ 5  │安非他命吸食器（含燈泡）│壹組    │
└──┴────────────┴────┘


司法院資訊處製作；財團法人民間司法改革基金會備份。
